Minutes et répertoires du notaire Simon BAUDEQUIN, 1er avril 1483 - 1528 (étude VIII)
Archives nationales
- Minutes de Simon BAUDEQUIN, 1er avril 1483 - 20 mai 1530; MC/ET/VIII/6 - MC/ET/VIII/128
  - Minutes. 1486, 29 mars - 1487, 14 avril, 29 mars 1486 - 14 avril 1487; MC/ET/VIII/20; Document détérioré.
    - 1487 (n. st.), 19 janvier. Vente par Pierre Huault, marchand fripier, et Macé Debrésines, marchand épicier, bourgeois de Paris, tuteurs des enfants mineurs de Guillaume Lecomte, procureur au Châtelet, et d'Auberde, sa femme à Gencien Auber, bachelier ès lois, écolier étudiant en l'université de Paris, cousin des mineurs, de la troisième partie par indivis de ce que leur père a hérité de Jean Lecomte, son frère, sur une dîme levée sur la paroisse de Dhuizon moyennant 80 l. t., 19 janvier 1487; MC/ET/VIII/20; (détérioré par l'humidité dans la partie inférieure).
      acte de vente; Dhuizon (Loir-et-Cher); Auber, Gencien; Debrésines, Macé; Huault, Pierre; Lecomte, Auberde; Lecomte, Guillaume; Lecomte, Jean
    - Gratien Auber, bachelier en lois, étudiant en l'Université d'Orléans. Achat de la tierce partie d'un bien appartenant aux enfants mineurs Le Comte., 19 janvier 1487; MC/ET/VIII/20
      Date de révision: 2011
      Date de création de la notice: 2009
      acte de vente; Orléans (Loiret); bachelier; étudiant
    - Vente à Gentien Auber, bachelier en loi, par Pierre Huault, marchand frippier et Marc de Bresnes, marchand épicier, tuteur d'Ysabeau, Jean et Jeanne Lecointe, en leur nom, des droits de ceux-ci dans l 'héritage de leur père, Guillaume, procureur au Châtelet de Paris., 19 janvier 1487; MC/ET/VIII/20
      Collèges et université de Paris au XVIe siècle (env. 9000 actes), par Madeleine Jurgens, Pierre-Yves Louis, Agnès Masson et Xenia Pamfilova, v. 1950, 1985-1994 (fichier papier entièrement dématérialisé; voir contexte dans le Plan d’orientation général - Notaires de Paris, guides thématiques du Minutier).
      acte de vente; bachelier; procureur de justice (Ancien Régime); brocanteur; commerçant
    - 1487(n. st.), 23 janvier. Bail pour un an par Denis Violas, laboureur à Sucy-en-Brie, à Bernard Arnault, marchand fripier, de trente perches de vigne à Sucy, moyennant 16 s. p. de loyer, et obligation par Violas envers Arnault pour 48 s. p. à cause de la vente d'un livre., 23 janvier 1487; MC/ET/VIII/20; Détérioré par l'humidité.
      bail; Sucy-en-Brie (Val-de-Marne); Arnault, Bernard; Violas, Denis
    - 1487(n. st.), 24 janvier. Vente par Guillaume Volant, licencié ès lois, avocat en Parlement, Jean de La Fontaine, clerc et payeur des oeuvres du Roi, et Jeanne Volant, sa femme, Jean Delolive, marchand, bourgeois de Paris et Catherine, sa femme, Michel Verlot, marchand-et-bourgeois-de-Paris, et Isabelle Volant, sa femme, Laurent Delessay, marchand-et-bourgeois-de-Paris, et Marguerite Volant, sa femme, lesdits Volant enfants et héritiers de Guillaume Volant et de Jeanne Debuiry, sa première femme, et héritiers de Simon Volant, leur frère à Jean Petit, procureur en Parlement, et à Guillemette Volant, sa femme, des cinq sixièmes d'un arpent de vigne à Mesly, appartenant à la succession de Simon Volant, moyennant 28 l. t., 24 janvier 1487; MC/ET/VIII/20; Détérioré par l'humidité.
      Précisions sur les lieux: Créteil (Val-de-Marne)--Mesly
      acte de vente; Créteil (Val-de-Marne); Debuiry, Jeanne; Delessay, Laurent; Delolive, Jean; La Fontaine, Jean de; Petit, Jean; Varlot, Michel; Volant, Catherine; Volant, Guillaume; Volant, Guillemette; Volant, Isabelle; Volant, Jeanne; Volant, Marguerite; Volant, Simon; commerçant
    - 1487 (n. st.), 25 janvier. Vente par Jean Dubougauldin à Jeanne Allaire de trois arpents de terre en friche moyennant 24 s. p., 25 janvier 1487; MC/ET/VIII/20
      Au dos: s.d. Inventaire de meubles et ustensiles.
      acte de vente; Dubougauldin, Jean; Allaire, Jeanne
    - 1487 (n. st.), 25 janvier. Vente par Jean Dubougauldin à Jeanne Allaire de trois arpents de terre en friche moyennant 24 s. p., 25 janvier 1487; MC/ET/VIII/20
      acte de vente; Allaire, Jeanne; Dubougauldin, Jean
    - 1487 (n. st.), 26 janvier. Promesse par Pierre Nigeault, sergent à cheval, à Pierre Bacquet, marchand à Paris, de lui donner les lettres de résignation de son office de sergent à cheval du chancelier, moyennant 46 écus d'or à la couronne, en la présence de Pierre Karveur, sergent à cheval, frère et caution de Pierre Bacquet., 26 janvier 1487; MC/ET/VIII/20
      promesse; Bacquet, Pierre; Karveur, Pierre; Nigeault, Pierre
    - 1487 (n. st.), 27 janvier. Marché entre Henri Jamoy, Jacquet Duseaulme, Guillaume Duseaulme le jeune, Jean Duseaulme, Robin Duseaulme, laboureurs à Vaugirard, Pierre Debyneaulx, laboureur à Fontenay-lès-Bagneux ( ?), au nom de Pierre Duseaulme âgé de huit ans, d'une part, et Guillaume Duseaulme l'aîné, laboureur à Vaugirard, d'autre part, pour s'occuper du mineur pendant quatre ans, moyennant 8 s.p. par an, et la jouissance pour Guillaume Duseaulme l'aîné des terres et vignes appartenant aux mineurs Pierre Duseaulme et sa sœur Pierrette, à charge pour lui de s'acquitter du loyer de ces terres montant à 4 l.t. et de les cultiver., 27 janvier 1487; MC/ET/VIII/20; Ecriture très pâlie.
      Acte au dos de l'acte Guillaume Robert du 6 janvier 1487.
      marché; Fontenay-aux-Roses (Hauts-de-Seine); Vaugirard (ancienne commune); Jamoy, Henri; Duseaulme, Jacquet; Duseaulme, Guillaume (le jeune); Duseaulme, Guillaume (l'aîné); Duseaulme, Robin; Debyneaulx, Pierre; Duseaulme, Pierre; Duseaulme, Pierrette; agriculteur
    - 1487 (n. st.), 27 janvier. Bail par Jean Leroy licencié ès lois, demeurant à Paris, pour sept ans, à Jean Jamet, laboureur à Anchoigny [Anthony ?], de vingt-quatre arpents de terres en friche à Anchoigny, moyennant un muid de grain., 27 janvier 1487; MC/ET/VIII/20; Détérioré par l'humidité. (Au dos de l'acte 1487-01-23, Violas, Denis).
      bail; Antony (Hauts-de-Seine); Jamet, Jean; Leroy, Jean
    - 1487 (n. st.), 27 janvier. Bail par Gilles Danet, marchand bourgeois de Paris, et par Guillemette, sa femme, à Jean Lemoyne, laboureur à la Carrière Saint-Denis, d'une masure près de l'église de Sartrouville, moyennant 32 s. p. de rente et à la charge qu'il y fera construire une maisons..- (Au dos de l'acte 1486-12-23,; Lemercier, Jean)., 27 janvier 1487; MC/ET/VIII/20
      bail; Carrières-sur-Seine (Yvelines); Sartrouville (Yvelines); Danet, Gilles; Danet, Guillemette; Lemoyne, Jean; commerçant
    - 1487 (n. st.), 28 janvier. Déclaration de Michault Levacher, laboureur à Paris, selon laquelle, vingt-quatre ans auparavant, il a acquis de Jean Musnier, laboureur à Charonne, un demi arpent de terre à Charonne qu'il planta de vignes et sur lequel il constitua 4 l. 10 s. t. de rente à Guillaume Moul, sergent à verge. .-, 28 janvier 1487 - 4 février 1487; MC/ET/VIII/20; Détérioré par l'humidité.
      1487, 4 février (n. st.). Déclaration de Jean Bernier, Jean Gé, Jean Haste dit Lemareschal et Pierre Bourguignon, laboureurs à Charonne, selon laquelle ils connaissent bien Michault Levacher parce que vingt-quatre ans auparavant il habitait Charonne et attestation de la déclaration précédente.
      déclaration; Bernier, Jean; Bourguignon, Pierre; Gé, Jean; Haste dit Lemareschal, Jean; Levacher, Michault; Moul, Guillaume; Musnier, Jean
    - 1487 (n. st.), 30 janvier. Reconnaissance parAntoine Detrye, natier à Paris, tuteur des enfants mineurs de Pierre Detrye et de Jeanne, sa veuve, à présent femme de Georges Duponceau, marchand tanneur, bourgeois de Paris, Jean de Chainnevières, tailleur de pierres, cousin germain des mineurs à cause de Philipotte sa femme, Gilles Levacher, tailleurs de pierres, cousin germain des mineurs à cause de Jeanne, sa femme, de la vente faite par Georges Duponceau et sa femme à Nicolas Lecourte, marchand verrier, d'une maison à Paris, rue des Recommenderesses, appartenant à Pierre Detrye, moyennant 120 l. t., à la condition que la moitié des 120 l. soit employée au profit des mineurs., 30 janvier 1487; MC/ET/VIII/20; Détérioré par l'humidité.
      reconnaissance; Chainnevières, Jean de; Chainnevières, Philipotte de; Detrye, Antoine; Detrye, Pierre; Duponceau, Georges; Duponceau, Jeanne; Lecourte, Nicolas; Levacher, Gilles; Levacher, Jeanne
    - 1487 (n. st.), 31 janvier. Bail à rente par Jean Paillard, marchand bourgeois de Paris, à Guillaume Fleurance, laboureur à Saint-Cloud, d'un arpent de vigne à Saint-Cloud, moyennant 37 s. p., 31 janvier 1487; MC/ET/VIII/20; Détérioré par l'humidité.
      bail; Fleurance, Guillaume; Paillard, Jean; commerçant
    - 1487 (n. st.), 1er février. Titre nouvel par noble Bertrand de Longueau, écuyer, seigneur de Parreville en Gâtinais, pour un hôtel, terres et champarts à la Grange-Allaut, en la paroisse de Saint-Michault-en-Gâtinais, chargés envers Nicolas Billery, notaire stipulant pour lui et comme tuteur du fils mineur qu'il a eu de Simone Allaut, sa première femme, de 7 l. t. de rente., 1er février 1487; MC/ET/VIII/20; Détérioré par l'humidité.
      titre nouvel; Barville-en-Gâtinais (Loiret); Saint-Michel (Loiret); Allaut, Simone; Billery, Nicolas; Longueau, Bertrand de
    - 1487 (n. st.), 5 février. Constitution par nobles Jean Fatinant, écuyer, et Isabelle d'Antrègues, sa femme, seigneur du Fort-de-Praelles et de Soulavre en partie, à Philippe Millet, archidiacre de la Rivière en l'église de Soissons, de 10 l. t. de rente moyennant 150 l. t., 5 février 1487; MC/ET/VIII/20; Détérioré par l'humidité.
      Précisions sur les lieux: Berny-Rivière (Aisne)--La Recette; Berny-Rivière (Aisne)--La Rivière
      constitution de rente; Berny-Rivière (Aisne); Presles-en-Brie (Seine-et-Marne); Solers (Seine-et-Marne); Antraigues, Isabelle d'; Faitnant, Jean; Millet, Philippe
    - 1487 (n. st.), 6 février. Déclaration de Macé Beauperrin, marchand à Montfort-l'Amaury, selon laquelle, trois ans auparavant, les habitants de Montfort, tenant la justice, baillèrent à Geoffroy Duval, marchand bourgeois de Paris, le grenier de Montfort, à la suite de quoi Girault Michault, lieutenant, et ledit Macé Beauperrin firent promettre à Duval de ne pas associer à ce bail Rogerin Lelieur parce qu'ils avaient débat avec Guillaume Debailly, beau-frère de Lelieur)., 6 février 1487; MC/ET/VIII/20; Détérioré par l'humidité.
      déclaration; Montfort-l'Amaury (Yvelines); Beauperrin, Macé; Debailly, Guillaume; Duval, Geoffroy; Lelieur, Rogerin; Michault, Girault; commerçant
    - 1487 (n. st.), 8 février. Consentement de Charles Dillaiz, sergent à cheval, à ce que noble Jean Dillaiz, son père, reçoive la somme de 400 l. t. que lui a promise André Desasses lors de son mariage avec Jeanne Desasses, en remboursement des frais de noces et de divers autres frais., 8 février 1487; MC/ET/VIII/20
      ratification; Desasses, André; Desasses, Jeanne; Dillaiz, Charles; Dillaiz, Jean
    - 1487 (n. st.), 14 février. Reconnaissance par Martin Allain, marchand boucher à Domont, à frère Pierre de Milly, prieur de Notre-Dame-de-Domont, de 6 s. p. de rente pour une maison en ce lieu et modération de ladite rente à 4 s. p. par Pierre de Milly pour quatre-vingt-dix-neuf ans., 14 février 1487; MC/ET/VIII/20; Détérioré par l'humidité.
      reconnaissance; Domont (Val-d'Oise); Allain, Martin; Milly, Pierre de
    - 1487 (n. st.), 14 février. Constitution par Robin Rolland, tanneur à Saint-Denis-en-France, à Raulet Delacroix, marchand bourgeois de Paris de 32s. p. de rente moyennant 20 l. 5 s. t..- (Au dos de l'acte 1487-01-28, Levacher, Michault)., 14 février 1487; MC/ET/VIII/20
      constitution de rente; Saint-Denis (Seine-Saint-Denis); Delacroix, Raoulet; Rolland, Robin; commerçant
    - 1487 (n. st.), 15 février. Accord entre Gaultier Deryne, marchand tapissier, bourgeois de Paris, d'une part, et Pierre Posnée, marchand verrier, bourgeois de Paris, tuteur de la fille mineure que Gaultier a eue de Marguerite, sa femme décédée, d'autre part, selon lequel Gaultier promet de pourvoir à l'entretien de sa fille, de l'envoyer à l'école et de lui apprendre un métier pendant neuf ans, et de lui donner ensuite les 200 l. t. qu'elle a droit de prendre sur la succession de sa mère..- ..- (Au dos de l'acte 1486-12-28, Germain, Jean)., 15 février 1487; MC/ET/VIII/20
      Du même jour. Quittance par Denis Durant, pâtissier à Paris, stipulant pour lui et pour Jeanne, sa femme, fille de Gaultier et de la défunte, à Gaultier Deryne 200 l. t. pour la part de Jeanne sur la succession de sa mère, à savoir 50 l. t. payées comptant et 150 l. t. reçues lors du mariage de Denis et Jeanne
      accord; quittance; Deryne, Gaultier; Deryne, Jeanne; Deryne, Marguerite; Durant, Denis; Posnée, Pierre
    - 1487 (n. st.), 16 février. Vente par Thierry Poullette, marchand bonnetier, bourgeois de Paris, stipulant pour lui et pour Perrette, sa femme, à Macé Compaignon, marchand tailleur de robes, bourgeois de Paris, d'une maison à pignon sur rue contenant trois corps d'hôtel, sise à Paris, rue Saint-Denis, à l'enseigne du Chapeau du Roi, moyennant 400 l. t. et 20 l. p. de rente annuelle., 16 février 1487; MC/ET/VIII/20; Détérioré par l'humidité.
      acte de vente; Compaignon, Macé; Poullette, Perrette; Poullette, Thierry
    - 1487 (n. st.), 17 février. Constitution par noble Antoine de Melun, chevalier, seigneur de Nantouillet, à Pierre Legendre, licencié en lois, chanoine de [...] de 20 l. t. de rente moyennant 200 l. t., 17 février 1487; MC/ET/VIII/20; (détérioré par l'humidité dans la partie inférieure).
      constitution de rente; Nantouillet (Seine-et-Marne); Legendre, Pierre; Melun, Antoine de
    - 1487 (n. st.), 18 février. Bail par Pierre Guion l'aîné, marchand drapier, stipulant pour lui et pour les enfants qu'il a eus de Jeanne Gervaise, sa femme, décédée, à Jean Bertault, tonnelier à Paris, d'une maison à pignon sur rue, sise à Paris, rue Saint-Antoine, anciennement à l'enseigne de l'Image Saint-Étienne, moyennant 9 l. 4s. p., 18 février 1487; MC/ET/VIII/20; (détérioré par l'humidité dans la partie inférieure).
      bail; Bertault, Jean; Gervaise, Jeanne; Guion, Pierre (l'aîné)
    - 1487 (n. st.), 20 février. Bail par Pierre Guion, marchand drapier, bourgeois de Paris, à Jean Loiseau, couvreur de tuiles à Paris, d'un jardin comprenant un petit appentis et un puits mitoyen, sis à Paris, rue Neuve-Saint-Laurent, près du Temple, adjugé à Pierre Guion par décret du Châtelet, du 8 mars 1486 (n. st.) moyennant 24 s.p. de rente., 20 février 1487; MC/ET/VIII/20; (détérioré par l'humidité dans la partie inférieure).
      bail; Guion, Pierre; Loiseau, Jean
    - 1487 (n. st.), 21 février. Transport par honnorable homme, Jean Gouget, marchand, bourgeois, fils de Jacob Gouget, marchand hôtelier bourgeois de Poissy, et d'Alix, sa femme, décédés, à Antoine Lemusnier, marchand hôtelier, bourgeois de Poissy, et à Annette Gouget, sa femme, fille de Jacob, de ses droits sur les successions de ses père et mère et de la moitié des droits de Jean Rogier, fils de Guillaume Rogier et de Jeanne Gouget, sa femme, fille de Jacob, décédés, moyennant 12 l. p. de rente., 21 février 1487; MC/ET/VIII/20; Détérioré par l'humidité. (Au dos de l'acte 1487-02-20, Guion, Pierre).
      cession; Gouget, Alix; Gouget, Annette; Gouget, Jacob; Gouget, Jean; Gouget, Jeanne; Lemusnier, Antoine; Rogier, Guillaume; Rogier, Jean
    - 1487 (n. st.), 22 février. Bail par le chapître de Saint-Cloud à Jean Letellier le jeune, d'une masure à Saint-Cloud moyennant 5 s. p. de rente, de trois quartiers de terre au Jardin-Bonnet moyennant 12 d. p. de rente et 4 d. de cens, d'un arpent de vigne au Jardin-Bonnet moyennant 4 s. p. de rente et 4 d. p. de cens, et la moitié de cinq quartiers de terre et vigne aux Fortes-Terres moyennant 12 d. de rente et 4 d. de cens., 22 février 1487; MC/ET/VIII/20; Détérioré par l'humidité.
      bail; Saint-Cloud (Hauts-de-Seine); Letellier, Jean (le jeune)
    - 1487 (n. st.), 24 février. Constitution par Martin Poussin, laboureur à Suresnes, à Germain de Marle, général maître des monnaies du Roi, de 7 l. t. de rente moyennant 70 l. t., 24 février 1487; MC/ET/VIII/20; Détérioré par l'humidité.
      constitution de rente; Suresnes (Hauts-de-Seine); Marle, Germain de (14..-15..); Poussin, Martin
    - 1487 (n. st.), 25 février. Accord pour fin de procès entre Pierre Desvergiers, bourgeois de Paris, et noble Jean Légeret, écuyer, seigneur de Marolles et de Rumont, selon lequel Jean Légeret promet de transporter à Pierre Desvergiers les lettres du transport à lui fait par Baudouin de Hannelle, du fief aux Godes, sis à Tousson près de Milly-en-Gâtinais, moyennant 4 écus d'or à la couronne., 25 février 1487; MC/ET/VIII/20; (détérioré par l'humidité dans la partie inférieure).
      accord; Marolles-en-Beauce (Essonne); Rumont (Seine-et-Marne); Tousson (Seine-et-Marne); Desvergiers, Pierre; Hanelle, Baudouin de; Légeret, Jean
    - 1487 (n. st.), 25 février. Vente par Oudry Lebesgue, laboureur à Morsang-sur-[...] à Pierre Lemaçon, marchand changeur, bourgeois de Paris, d'une maison, jardin de quatre arpents de pré et de tous les héritages qu'il possède à Châtenay, à l'exception de neuf quartiers de terre et vigne à Aulnay, à la charge du paiement du cens et moyennant 70 s. p. de rente et 100 l. t., 25 février 1487; MC/ET/VIII/20; (détérioré par l'humidité)
      Précisions sur les lieux: Châtenay-Malabry (Hauts-de-Seine)--Aulnay (rue d')
      acte de vente; Châtenay-Malabry (Hauts-de-Seine); Morsang-sur-Orge (Essonne); Lebesgue, Oudry; Lemaçon, Pierre
    - 1487 (n. st.), 26 février. Vente par Denis Lebarbier, marchand orfèvre, bourgeois de Paris, à Gilles Braille, marchand tavernier, bourgeois de Paris, de 16 s. p. de rente assise sur un arpent de vigne à Chaillot, moyennant 12 l. t., 26 février 1487; MC/ET/VIII/20; Détérioré par l'humidité.
      acte de vente; Braille, Gilles; Lebarbier, Denis
    - 1487 (n. st.), 27 février. Constitution par noble Guillaume Drouart, écuyer seigneur de Dampmart en partie, à noble Mahieu de Nanterre, de 8 l. t. de rente moyennant 80 l. t., 27 février 1487; MC/ET/VIII/20; Détérioré par l'humidité.
      constitution de rente; Dampmart (Seine-et-Marne); Drouart, Guillaume; Nanterre, Mathieu de
    - 1487 (n. st.), 7 mars. Constitution par Pierre Bernard, laboureur et meunier à Bures, en la Châtellenie de Saint-Clair-de-Gometz, et Jeanne, sa femme, à Pierre Guion, marchand drapier, bourgeois de Paris, de 48 s. p. de rente, moyennant 33 l. t. (Cancellé; détérioré par l'humidité)..- (Au dos de l'acte 1487-01-17, Degaigny, Thomas)., 7 mars 1487; MC/ET/VIII/20
      constitution de rente; Bures-sur-Yvette (Essonne); Gometz-le-Châtel (Essonne); Bernard, Jeanne; Bernard, Pierre; Guion, Pierre
    - 1487 (n. st.), 10 mars. Vente par Jean de Gency, seigneur d'Arblay, à Jean Laurens, marchand drapier, bourgeois de Paris, de 40 s. p. de rente moyennant 33 l. t. .-, 10 mars 1487; MC/ET/VIII/20; (détérioré dans la partie droite).
      Du même jour. Promesse par Jean de Gency de payer ladite rente à Jean Laurens au cas où Jean Baudin, marchand bourgeois de Paris, propriétaire des lieux sur lesquels elles est assise (maison à Deuil) ne reconnaîtrait pas la vente..
      Du même jour. Déclaration de Jean Laurens selon laquelle il permet à Jean de Gency de racheter ladite rente moyennant 24 l. t.
      acte de vente; déclaration; Herblay (Val-d'Oise); Baudin, Jean; Gency, Jean de; Laurens, Jean
    - 1487 (n. st.), 13 mars. Offre par Germain de Marle, général maître des monnaies du Roi, de payer, en son nom et en celui de Guillaume Roullart, marchand à Orléans, à Enguer[rand] Michel, sergent à verge, commis de Jean Coton, fermier de l'issue de la ville de Paris, tout ce qu'ils lui doivent., 13 mars 1487; MC/ET/VIII/20; (détérioré par l'humidité dans la partie droite).
      Coton, Jean; Marle, Germain de (14..-15..); Michel, Enguerrand; Roullart, Guillaume
    - 1487 (n. st.), 14 mars. Échange de deux rentes de 10 s. p. entre Guillaume Levillain, pêcheur à Chatou, et Jean de Ballaigny. .-. .- (Au dos de l'acte 1487-03-13, Marle, Germain de)., 14 mars 1487; MC/ET/VIII/20
      Du même jour. Vente par Guillaume Levillain à Jean de Ballaigny des 10 s. p. de rente qu'il a obtenus dans l'échange ci-dessus, moyennant 6 l. 5 s.t
      échange; acte de vente; Chatou (Yvelines); Ballaigny, Jean de; Levillain, Guillaume
    - 1487 (n. st.), 16 mars. Délaissement par rachat par Germain de Marle, général des monaies du Roi, fils et héritier de Germain de Marle, prévôt des marchands de la ville de Paris, stipulant en son nom et pour ses co-héritiers, à noble Philippe d'Aulnoy, seigneur d'Orville et de Goussainville, de 20 l. t. de rente, faisant partie de 40 l. t. de rente constituée au défunt par Philippe d'Aulnoy et Artus d'Aulnoy, son frère, moyennant 200 l. t. .-, 16 mars 1487; MC/ET/VIII/20; Détérioré par l'humidité.
      Du même jour.Quittance par Germain de Marle à Pierre d'Aulnoy des arrérages dus à cause de la rente de 40 l. t. et à cause d'une rente d'un muid et demi de blé froment.
      Précisions sur les lieux: Louvres (Val-d'Oise)--Orville
      quittance; quittance; Goussainville (Val-d'Oise); Louvres (Val-d'Oise); Aulnoy, Artus d'; Aulnoy, Philippe d'; Aulnoy, Pierre d'; Marle, Germain de (14..-15..)
    - 1487 (n. st.), 18 mars. Promesse par Antoine Hanocque de donner à Pierre de Saint-Amand, chaque fois qu'il le demandera, les lettres du 9 juillet 1484 par lesquelles Robinette de Saint-Amand a transporté à Henri Hanocque, à Marie Derobichay, sa femme, veuve de Gilles Flament, et à Pierre de Saint-Amand, tuteurs des enfants mineurs de Marie et Gilles, 100 s. t. de rente constituée à Robinette par Pierre Blare et Perrette, sa femme le 10 février 1482 (n. st.). Antoine ajoute à cette promesse celle de ne pas se défaire desdites lettres sans le consentement de Pierre de Saint-Amand., 18 mars 1487; MC/ET/VIII/20
      promesse; Blare, Perrette; Blare, Pierre; Derobichay, Marie; Flament, Gilles; Hanocque, Antoine; Hanocque, Henri; Saint-Amand, Pierre de; Saint-Amand, Robinette de
    - 1487 (n. st.), 21 mars. Constitution par Pierre Duchemin, tisserand faubourg Saint-Honoré, et par Jeanne, sa femme, à Guillaume Dugué, pâtissier oublier, bourgeois de Paris, de 30 s. p. de rente assise sur une maison et un jardin faubourg Saint-Honoré moyennant 22 l. p. .-, 21 mars 1487 - 22 mars 1487; MC/ET/VIII/20; Détérioré par l'humidité. (Au dos de l'acte 1487-02-25, Lebesgue, Oudry).
      À la suite: 1487 (n. st.), 22 mars. Déclaration de Pierre Duchemin et de Jeanne sa femme, selon laquelle Guillaume Dugué leur a payé 30 l. t. afin qu'ils rachètrent les 30 s. p. de rente faisant la moitié de 60 s. p. de rente qu'Étienne Viétel, boulanger à Paris, a droit de prendre sur la maison du faubourg Saint-Honoré.
      constitution de rente; déclaration; Duchemin, Jeanne; Duchemin, Pierre; Dugué, Guillaume; Viétel, Etienne
    - 1487 (n. st.), 21 mars. Constitution par Jean de Balaigny, receveur de la marchandise de poisson de mer à Paris, et Alix, sa femme, à Macé Lainsné, seigneur de Croissy et bourgeois de Paris, de 4 l. p. de rente assise sur des maisons à Paris rue Saint-Honoré devant la croix du Tirouer, rue au Maire, et sur d'autres maisons et terres moyennant 60 l. t., 21 mars 1487; MC/ET/VIII/20; Détérioré par l'humidité.
      Précisions sur les lieux: Croissy-Beaubourg (Seine-et-Marne)--Croissy
      constitution de rente; Croissy-Beaubourg (Seine-et-Marne); Balaigny, Alix; Balaigny, Jean de; Lainsné: voir aussi Laisné, Lainé; Lainsné, Macé
    - 1487 (n. st.), 23 mars. Vente par Jean Jalloux, marchand bourgeois de Paris à Jean Langloix, changeur à Paris de 13 s. p. de cens sur plusieurs héritages à Ermenouville-lès-Gonesse qu'il tient de Michel de La Grange, seigneur d'Ermenouville., 23 mars 1487; MC/ET/VIII/20; Détérioré par l'humidité.
      acte de vente; Arnouville-lès-Gonesse (Val-d'Oise); Jalloux, Jean; La Grange, Michel de; Langloix, Jean